KARIM MONTEZA

FRONT END DEVELOPER

Egresada de Laboratoria con background en Administración de empresas.

Apasionada, creativa, organizada y responsable. Me encanta el mundo tecnológico y desde que empecé a programar y a construir plataformas web me motiva a estar en constante aprendizaje, especializarme y además de mejorar mis habilidades asumiendo nuevos desafíos profesionales.



- Av. De Los Ingenieros 471 Urb. Valle Hermoso. Surco - Lima
- + 51 924 791 712
- kmonteza@hotmail.com
- in linkedin.com/in/karim-monteza
- 🞧 github.com/montezakarim

EDUCACIÓN

LABORATORIA

FRONT EN DEVELOPER | MAY A NOV 2019

Bootcamp de 6 meses, Desarrollando plataformas Web:

- Creación de una librería (MD-LINKS)
- Red Social Para emprendedores (Easy Start)
- Pagina Web informativa de un juego móvil (Pokemon Go)
- Plataforma de pedidos Burger Queen



WORK EXPERIENCE

Ejecutiva de Ventas

INTERBANK | OCT 2017 - NOV 2018

- Responsable en la colocación, entrega y activación de tarjetas de crédito, seguimiento de de las mismas, todo a corde con las pautas internas de calidad.
- Cumplir con los lineamientos del banco y poner en práctica los valores de la empresa.
- Conseguir las metas establecidas por el área de ventas y reconocimiento del cumplimiento de campañas brindadas por el área de productos.

Asistente de Gerencia

FUTURA BIENES RAICES | ENE 2010 - SET 2017

Logré crear una base de datos de clientes con la finalidad de mantenerla actualizada y enviar recordatorios de vencimientos de plazos (Servicios de post-venta). Manejo de agenda, archivo y gestión de documentación y correo electrónicos. Optimicé el sistema de red en la oficina y cree página web y perfil en redes sociales, recibiendo el reconocimiento de mi jefe inmediato.

Apoyé en el área administrativa y comercial.

ZEGEL - IPAE

ADMINISTRACIÓN DE NEGOCIOS FEB 2010 A SET 2014

ISTP "CHONGOYAPE"

COMPUTACIÓN E INFORMÁTICA ABR 2007 A DIC 2008

REFERENCIAS

Mercedes Semino | mechevalera@hotmail.com Jesús Dávila Mazzini | jdavilam@intercorp.com.pe